【裁判字號】    95,抗,34
【裁判日期】    950830
【裁判案由】    本票裁定
【裁判全文】
臺灣雲林地方法院民事裁定               95年度抗字第34號
抗  告  人  甲○○
            乙○○
相  對  人  丙○○
上列當事人間本票裁定事件，抗告人不服本院簡易庭民國95年6
月22日所為第一審裁定（95年度票字第433 號），提起抗告，本
院裁定如下：
    主    文
原裁定廢棄。
相對人在原法院之聲請駁回。
聲請費用及抗告程序費用由相對人負擔。
    理    由
一、相對人聲請意旨略以：伊執有抗告人共同於民國91年10月5
    日簽發、到期日為同年月25日、面額新台幣（下同）195,00
    0 元之本票1 紙（以下簡稱：系爭本票），並免除作成拒絕
    證書，詎到期後經提示未獲付款，爰提出該本票為證，聲請
    裁定准許強制執行等語。
二、原裁定以相對人之本件聲請，核與票據法第123 條規定相符
    ，乃裁定抗告人共同簽發之系爭本票金額，准予強制執行。
三、抗告意旨則略以：本件相對人所執之系爭本票，抗告人已部
    分清償10,000元，而就未清償之185,000 元，相對人已取得
    確定之執行名義，並向鈞院聲請以92年度執字第13151 號強
    制執行抗告人甲○○之財產在案，現相對人再為本件聲請，
    有違一事不再理之原則。又系爭本票自到期日起算至相對人
    為本件聲請時止，已逾3 年，抗告人為時效抗辯，則相對人
    本件聲請為無理由，為此提起抗告，求為廢棄原裁定，駁回
    相對人於原法院之聲請等語。
四、按債務人對於支付命令未於法定期間合法提出異議者，支付
    命令與確定判決有同一之效力。民事訴訟法第521 條第1 項
    定有明文。確定支付命令之效力既與確定判決同，其經發該
    支付命令之法律關係，當事人自不得就之更行起訴，否則其
    訴即屬不合法（見同法第400 條第1 項及第249 條第1 項第
    7 款規定）。最高法院著有71年度台上字第1742號判決足資
    參循。又按非訟事件法固無類似民事訴訟法第253 條及第40
    0 條第1 項之規定，亦無得準用之規定，是非訟事件，尚不
    發生所謂一事不再理之問題。惟非訟事件經裁定確定後，苟
    無內容不能實現情事，當無聲請更行裁定之必要；若當事人
    再行聲請裁定，自屬欠缺權利保護之要件，而應予以駁回。
    最高法院亦有90年度台抗字第666 號裁定可資參照。
五、本院依職權調取本院92年度促字第18641 號支付命令及92年
    度執字第13151 號強制執行等相關卷宗，經查，相對人業以
    其執有系爭本票僅獲償10,000元，而就未受償之185,000 元
    及自到期日起至清償日止按年息百分之六之利息，向本院聲
    請對抗告人發支付命令，該支付命令並於92年9 月16日確定
    ，相對人復於92年12月4 日執該確定之支付命令，向本院聲
    請對抗告人甲○○之財產為強制執行，嗣則因執行無結果，
    而由本院發予債權憑證結案，有上開卷宗可參。按此情形，
    相對人就系爭本票於取得確定支付命令後，再依票據法第12
    3 條聲請法院准許為強制執行之裁定，固不生一事不再理之
    問題，惟核相對人之目的乃在取得執行名義，而相對人既已
    依督促程序取得對抗告人之執行名義，其權利並無不能實現
    情事，則為免重複執行，應認相對人之本件聲請，欠缺權利
    保護之必要，不能准許。至於抗告人之時效抗辯部分，因與
    本件之判斷不生影響，爰不予論述。
六、從而，原法院就抗告人所共同簽發之系爭本票，遽予裁定准
    予強制執行，尚有未合。抗告意旨指摘原裁定不當，求予廢
    棄改判，為有理由，爰由本院將原裁定廢棄，並裁定如主文
    第2 項所示。
七、據上論結，本件抗告為有理由，依非訟事件法第46條、第21
    條第2 項，民事訴訟法第492 條前段、第95條、第78條，裁
    定如主文。
中    華    民    國    95    年    8     月    30    日
                      民事第二庭
                            審判長法  官  林秋火
                                  法  官  吳錦佳
                                  法  官  陳銘壎
以上為正本，係照原本作成。
本裁定不得抗告。
中    華    民    國     95     年     8   月    30   日
                                  書記官  王秀如


司法院資訊處製作；財團法人民間司法改革基金會備份。
